src/assets/dictionaries/ru/ru-ru/ru_RU-utf8.aff
SFX Y Y 335
SFX Y деть жу деть
SFX Y деться жусь деться
SFX Y еть лю петь
SFX Y еться люсь петься
SFX Y еть ю реть
SFX Y еться юсь реться
SFX Y сеть шу сеть
SFX Y еть им [дмнпрст]еть
SFX Y еться имся [дрт]еться
SFX Y еть ишь [дмнпрст]еть
SFX Y еться ишься [дрт]еться
SFX Y еть ите [дмнпрст]еть
SFX Y еться итесь [дрт]еться
SFX Y еть ит [дмнпрст]еть
SFX Y еться ится [дрт]еться
SFX Y еть ят [дмнпрст]еть
SFX Y еться ятся [дрт]еться
SFX Y ыть уду быть
SFX Y ыться удусь быться
SFX Y ыть удем быть
SFX Y ыться удемся быться
SFX Y ыть удешь быть
SFX Y ыться удешься быться
SFX Y ыть удете быть
SFX Y ыться удетесь быться
SFX Y ыть удет быть
SFX Y ыться удется быться
SFX Y ыть удут быть
SFX Y ыться удутся быться
SFX Y ть ву лыть
SFX Y ться вусь лыться
SFX Y ть вем лыть
SFX Y ться вемся лыться
SFX Y ть вешь лыть
SFX Y ться вешься лыться
SFX Y ть вете лыть
SFX Y ться ветесь лыться
SFX Y ть вет лыть
SFX Y ться вется лыться
SFX Y ть вут лыть
SFX Y ться вутся лыться
SFX Y зать жу зать
SFX Y заться жусь заться
SFX Y зать жем зать
SFX Y заться жемся заться
SFX Y зать жешь зать
SFX Y заться жешься заться
SFX Y зать жете зать
SFX Y заться жетесь заться
SFX Y зать жет зать
SFX Y заться жется заться
SFX Y зать жут зать
SFX Y заться жутся заться
SFX Y сать шу [^о]сать
SFX Y саться шусь [^о]саться
SFX Y сать шем [^о]сать
SFX Y саться шемся [^о]саться
SFX Y сать шешь [^о]сать
SFX Y саться шешься [^о]саться
SFX Y сать шете [^о]сать
SFX Y саться шетесь [^о]саться
SFX Y сать шет [^о]сать
SFX Y саться шется [^о]саться
SFX Y сать шут [^о]сать
SFX Y саться шутся [^о]саться
SFX Y ать у осать
SFX Y аться усь осаться
SFX Y ать ем осать
SFX Y аться емся осаться
SFX Y ать ешь осать
SFX Y аться ешься осаться
SFX Y ать ете осать
SFX Y аться етесь осаться
SFX Y ать ет осать
SFX Y аться ется осаться
SFX Y ать ут осать
SFX Y аться утся осаться
SFX Y жать гу жать
SFX Y жаться гусь жаться
SFX Y ать им жать
SFX Y аться имся жаться
SFX Y ать ишь жать
SFX Y аться ишься жаться
SFX Y ать ите жать
SFX Y аться итесь жаться
SFX Y ать ит жать
SFX Y аться ится жаться
SFX Y жать гут жать
SFX Y жаться гутся жаться
SFX Y ить ю лить
SFX Y ить ем лить
SFX Y ить ешь лить
SFX Y ить ете лить
SFX Y ить ет лить
SFX Y ить ют лить
SFX Y ть м дать
SFX Y ться мся даться
SFX Y ть дим дать
SFX Y ться димся даться
SFX Y ть шь дать
SFX Y ться шься даться
SFX Y ть дите дать
SFX Y ться дитесь даться
SFX Y ть ст дать
SFX Y ться стся даться
SFX Y ть дут дать
SFX Y ться дутся даться
SFX Y кать чу [^с]кать
SFX Y каться чусь [^с]каться
SFX Y кать чем [^с]кать
SFX Y каться чемся [^с]каться
SFX Y кать чешь [^с]кать
SFX Y каться чешься [^с]каться
SFX Y кать чете [^с]кать
SFX Y каться четесь [^с]каться
SFX Y кать чет [^с]кать
SFX Y каться чется [^с]каться
SFX Y кать чут [^с]кать
SFX Y каться чутся [^с]каться
SFX Y скать щу скать
SFX Y скаться щусь скаться
SFX Y скать щем скать
SFX Y скаться щемся скаться
SFX Y скать щешь скать
SFX Y скаться щешься скаться
SFX Y скать щете скать
SFX Y скаться щетесь скаться
SFX Y скать щет скать
SFX Y скаться щется скаться
SFX Y скать щут скать
SFX Y скаться щутся скаться
SFX Y рать еру [бд]рать
SFX Y раться ерусь [бд]раться
SFX Y рать ерем [бд]рать
SFX Y раться еремся [бд]раться
SFX Y рать ерешь [бд]рать
SFX Y раться ерешься [бд]раться
SFX Y рать ерете [бд]рать
SFX Y раться еретесь [бд]раться
SFX Y рать ерет [бд]рать
SFX Y раться ерется [бд]раться
SFX Y рать ерут [бд]рать
SFX Y раться ерутся [бд]раться
SFX Y рать ру [^бд]рать
SFX Y раться русь [^бд]раться
SFX Y рать рем [^бд]рать
SFX Y раться ремся [^бд]раться
SFX Y рать решь [^бд]рать
SFX Y раться решься [^бд]раться
SFX Y рать рете [^бд]рать
SFX Y раться ретесь [^бд]раться
SFX Y рать рет [^бд]рать
SFX Y раться рется [^бд]раться
SFX Y рать рут [^бд]рать
SFX Y раться рутся [^бд]раться
SFX Y тать чу [^с]тать
SFX Y таться чусь [^с]таться
SFX Y тать чем [^с]тать
SFX Y таться чемся [^с]таться
SFX Y тать чешь [^с]тать
SFX Y таться чешься [^с]таться
SFX Y тать чете [^с]тать
SFX Y таться четесь [^с]таться
SFX Y тать чет [^с]тать
SFX Y таться чется [^с]таться
SFX Y тать чут [^с]тать
SFX Y таться чутся [^с]таться
SFX Y ть ну стать
SFX Y ться нусь статься
SFX Y ть нем стать
SFX Y ться немся статься
SFX Y ть нешь стать
SFX Y ться нешься статься
SFX Y ть нете стать
SFX Y ться нетесь статься
SFX Y ть нет стать
SFX Y ться нется статься
SFX Y ть нут стать
SFX Y ться нутся статься
SFX Y ать лю спать
SFX Y аться люсь спаться
SFX Y ать им спать
SFX Y аться имся спаться
SFX Y ать ишь спать
SFX Y аться ишься спаться
SFX Y ать ите спать
SFX Y аться итесь спаться
SFX Y ать ит спать
SFX Y аться ится спаться
SFX Y ать ят спать
SFX Y аться ятся спаться
SFX Y слать шлю слать
SFX Y слаться шлюсь слаться
SFX Y слать шлем слать
SFX Y слаться шлемся слаться
SFX Y слать шлешь слать
SFX Y слаться шлешься слаться
SFX Y слать шлете слать
SFX Y слаться шлетесь слаться
SFX Y слать шлет слать
SFX Y слаться шлется слаться
SFX Y слать шлют слать
SFX Y слаться шлются слаться
SFX Y ать у рвать
SFX Y аться усь рваться
SFX Y ать ем рвать
SFX Y аться емся рваться
SFX Y ать ешь рвать
SFX Y аться ешься рваться
SFX Y ать ете рвать
SFX Y аться етесь рваться
SFX Y ать ет рвать
SFX Y аться ется рваться
SFX Y ать ут рвать
SFX Y аться утся рваться
SFX Y вать ову звать
SFX Y ваться овусь зваться
SFX Y вать овем звать
SFX Y ваться овемся зваться
SFX Y вать овешь звать
SFX Y ваться овешься зваться
SFX Y вать овете звать
SFX Y ваться оветесь зваться
SFX Y вать овет звать
SFX Y ваться овется зваться
SFX Y вать овут звать
SFX Y ваться овутся зваться
SFX Y нать оню гнать
SFX Y наться онюсь гнаться
SFX Y нать оним гнать
SFX Y наться онимся гнаться
SFX Y нать онишь гнать
SFX Y наться онишься гнаться
SFX Y нать оните гнать
SFX Y наться онитесь гнаться
SFX Y нать онит гнать
SFX Y наться онится гнаться
SFX Y нать онят гнать
SFX Y наться онятся гнаться
SFX Y хать шу хать
SFX Y хаться шусь хаться
SFX Y хать шем хать
SFX Y хаться шемся хаться
SFX Y хать шешь хать
SFX Y хаться шешься хаться
SFX Y хать шете хать
SFX Y хаться шетесь хаться
SFX Y хать шет хать
SFX Y хаться шется хаться
SFX Y хать шут хать
SFX Y хаться шутся хаться
SFX Y есть ту честь
SFX Y есть тем честь
SFX Y есть тешь честь
SFX Y есть тете честь
SFX Y есть тет честь
SFX Y есть тут честь
SFX Y есть яду сесть
SFX Y есть ядем сесть
SFX Y есть ядешь сесть
SFX Y есть ядете сесть
SFX Y есть ядет сесть
SFX Y есть ядут сесть
SFX Y ть у лезть
SFX Y ть ем лезть
SFX Y ть ешь лезть
SFX Y ть ете лезть
SFX Y ть ет лезть
SFX Y ть ут лезть
SFX Y сть ду асть
SFX Y сться дусь асться
SFX Y сть дем асть
SFX Y сться демся асться
SFX Y сть дешь асть
SFX Y сться дешься асться
SFX Y сть дете асть
SFX Y сться детесь асться
SFX Y сть дет асть
SFX Y сться дется асться
SFX Y сть дут асть
SFX Y сться дутся асться
SFX Y ять ну мять
SFX Y яться нусь мяться
SFX Y ять нем мять
SFX Y яться немся мяться
SFX Y ять нешь мять
SFX Y яться нешься мяться
SFX Y ять нете мять
SFX Y яться нетесь мяться
SFX Y ять нет мять
SFX Y яться нется мяться
SFX Y ять нут мять
SFX Y яться нутся мяться
SFX Y и у расти
SFX Y и ем расти
SFX Y и ешь расти
SFX Y и ете расти
SFX Y и ет расти
SFX Y и ут расти
SFX Y сти ду вести
SFX Y стись дусь вестись
SFX Y сти дем вести
SFX Y стись демся вестись
SFX Y сти дешь вести
SFX Y стись дешься вестись
SFX Y сти дете вести
SFX Y стись детесь вестись
SFX Y сти дет вести
SFX Y стись дется вестись
SFX Y сти дут вести
SFX Y стись дутся вестись
SFX Y сти ту лести
SFX Y стись тусь лестись
SFX Y сти тем лести
SFX Y стись темся лестись
SFX Y сти тешь лести
SFX Y стись тешься лестись
SFX Y сти тете лести
SFX Y стись тетесь лестись
SFX Y сти тет лести
SFX Y стись тется лестись
SFX Y сти тут лести
SFX Y стись тутся лестись
SFX Y сти бу рести
SFX Y сти бем рести
SFX Y сти бешь рести
SFX Y сти бете рести
SFX Y сти бет рести
SFX Y сти бут рести
SFX Y чь гу чь
SFX Y чь жем чь
SFX Y чь жешь чь
SFX Y чь жете чь
SFX Y чь жет чь
SFX Y чь гут чь
